臺灣嘉義地方法院刑事判決　　　　　　　　　　　　　九十一年度訴字第六三八號
　　公　訴　人　臺灣嘉義地方法院檢察署檢察官
　　被　　　告　己○○
　　選任辯護人　何永福律師
右列被告因偽造文書案件，經檢察官提起公訴（九十年度偵字第二五一五號），本院
判決如左：
    主  文
己○○行使偽造私文書，足以生損害於公眾及他人，處有期徒刑伍月，如易科罰金，
以參佰元折算壹日。緩刑肆年。
鋐大環保科技股份有限公司八十八年十一月十六日之「股東臨時會議紀錄」、「董事
會議事錄」各壹份，均沒收之。
    事  實
一、己○○係鋐大環保科技股份有限公司（下稱鋐大公司）之股東，鋐大公司於民國
    八十七年九月二日設立後、由己○○擔任董事兼總經理，嗣於八十八年十一月（
    起訴書誤載為十月）十一日，原鋐大公司股東子○○以新臺幣（下同）二十八萬
    元將其股權五萬六千股出售予楊鴻志、股東壬○○以七十萬元將股權二十八萬股
    出售予乙○○及股東癸○○以二十八萬元將股權五萬六千股出售予乙○○，同日
    並簽訂買賣合約書，己○○明知壬○○等人買賣股權之時間係在八十八年十一月
    十一日，且鋐大公司在八十八年十一月十六日並未召開股東臨時會與董事會，丙○○更未擔任該股東臨時會與董事會之紀錄，竟利用不知情之葉成茂會計師事務
    所職員丁○○製作不實之股東臨時會議事錄（內載：決議票選己○○、乙○○、
    戊○○、庚○○、甲○○當選董事、辛○○當選為監察人、決議修改章程，並利
    用不知情之丁○○盜用丙○○之印章蓋於紀錄者欄位）、董事會議事錄（內載互
    推己○○為董事長，聘任乙○○為總經理，並利用不知情之丁○○盜用丙○○之
    印章蓋於紀錄者欄位），及於丁○○製作「財政部台灣省南區國稅局年度證券交
    易稅一般代徵稅額繳款書（限私人間直接買賣有價證券者使用）（註：下稱證券
    交易稅一般代徵稅額繳款書）」時，告知不實之買賣交割日期，致不知情之丁○○填載買賣交割日期為八十八年十月三十一日，再利用不知情之葉成茂持向經濟
    部中部辦公室行使，使經濟部中部辦公室將此不實之事項登載於所執掌之鋐大公
    司董事監察人名單，足以生損害於丙○○對自己姓名權之正確管理，子○○、壬○○、癸○○擔任鋐大公司股東期間長短之權益，及經濟部中部辦公室對於鋐大
    公司董事長、董事、監察人、負責人之正確認知及管理。
二、案經子○○、壬○○、癸○○訴請臺灣嘉義地方法院檢察署檢察官偵查起訴。
    理  由
一、右揭事實，業據被告己○○坦承不諱（詳見本院九十三年一月六日審判筆錄），
    核與證人即會計師葉成茂證稱：「證券交易稅一般代徵稅額繳款書我們只是代筆
    、公司會議錄是我們製作，開會日期則由己○○提供，由我們事務所小姐丁○○
    代筆」、證人即鋐大公司職員蘇佩玉證稱：「子○○股份買賣事宜是我找丁○○
    小姐辦的，買賣日期是我找己○○跟丁○○說的，我請他們用電話聯絡」、證人
    乙○○結證稱：「我沒有收到當次開臨時股東會的通知，也沒有說何處開會，亦
    無填寫委託書給被告」及證人丁○○陳稱：「我是會計事務所審計員，壬○○等
    人買票股票的事是我承辦，由己○○告訴我買賣的日期，因為蘇小姐不清楚」等
    語相符，且有股權買賣合約書、證券交易稅一般代徵稅額繳款書、股東臨時會議
    事錄、董事會議事錄（均影本）足憑，又據被告己○○自承：股東議事錄是由伊
    請葉成茂會計師製作，當時葉成茂並不知實際未開此股東臨時會、董事會明確（
    見九十年三月九日偵訊筆錄），顯見該議事錄及證券交易稅一般代徵稅額繳款書
    股票買賣日期確係被告己○○利用不知情之葉成茂與丁○○所偽造。綜上所述，
    被告自白與事實相符，本件事證明確，被告犯行，洵堪認定。
二、核被告己○○所為，係犯刑法第二百十六條、第二百十條之行使偽造私文書罪及
    同法第二百十四條之使公務員登載不實罪。被告己○○利用不知情之丁○○盜用
    丙○○之印章及偽造股東會臨時會議事錄、董事會議事錄，並利用不知情之葉成
    茂持以向經濟部中部辦公室行使，使公務員登載不實，為間接正犯；其盜用丙○○印章之部分行為，為偽造私文書之高度行為所吸收，不另論罪，其偽造私文書
    之低度行為為行使之高度行為所吸收，亦不另論罪。被告所犯上開行使偽造私文
    書及使公務員登載不實二罪間，具有方法、目的之牽連關係，依刑法第五十五條
    之規定，應從一重之行使偽造私書罪處斷。爰審酌被告之生活狀況、智識程度、
    犯罪之動機、目的、犯罪時所受之刺激、手段、犯罪情節尚屬輕微及犯罪後坦承
    犯行，態度尚佳等一切情狀，量處如主文所示之刑，並諭知易科罰金之折算標準
    ，以示懲儆。末查被告前未曾受有期徒刑以上刑之宣告，有臺灣高等法院被告全
    國前案紀錄表附卷可稽，因一時失慮，致罹刑典，足見被告經此次起訴審判後，
    當能知所警惕，信無再犯之虞，本院認為前開對其宣告之刑，以暫不執行為適當
    ，爰諭知緩刑四年，以啟自新。
三、鋐大環保科技股份有限公司八十八年十一月十六日之「股東臨時會議紀錄」、「
    董事會議事錄」各一份，皆係被告己○○所偽造，業據其供述綦詳，均應依刑法
    第三十八條第一項第二款之規定，宣告沒收之。
據上論斷，應依刑事訴訟法第二百九十九條第一項前段，刑法第二百十六條、第二百
十條、第二百十四條、第五十五條、第四十一條第一項前段、第七十四條第一款、第
三十八條第一項第二款，罰金罰鍰提高標準條例第一條前段、第二條，判決如主文。
本案經檢察官古富祺到庭執行職務
中    華    民    國      九十三      年      一      月      十四      日
                          臺灣嘉義地方法院刑事第一庭
                              審判長法  官  夏  金  郎
                                    法  官  盧  鳳  田
                                    法  官  陳  俞  婷
右正本證明與原本無異。
如不服本判決，應於判決送達後十日內向本院提出上訴狀( 應附繕本 )。告訴人或被
害人如對於本判決不服者，應具備理由請求檢察官上訴，其上訴期間之計算係以檢察
官收受判決正本之日期為準。
中    華    民    國      九十三      年      一      月      二十      日
                                    書記官  李  彩  娥
附錄法條
中華民國刑法第二百十六條
(行使偽造變造或登載不實之文書罪)
行使第二百十條至第二百十五條之文書者，依偽造、變造文書或登載不實
事項或使登載不實事項之規定處斷。
中華民國刑法第二百十條
(偽造變造私文書罪)
偽造、變造私文書，足以生損害於公眾或他人者，處五年以下有期徒刑。
中華民國刑法第二百十四條
(使公務員登載不實罪)
明知為不實之事項，而使公務員登載於職務上所掌之公文書，足以生損害
於公眾或他人者，處三年以下有期徒刑、拘役或五百元以下罰金。
